臺灣屏東地方法院刑事判決
                                    111年度智簡上字第1號
上  訴  人  臺灣屏東地方檢察署檢察官
被      告  陳洪仁


上列上訴人因被告違反商標法案件，不服本院110年度智簡字第4
號中華民國111年1月27日第一審刑事簡易判決（聲請簡易判決處
刑案號：臺灣屏東地方檢察署109年度偵字第11388號），提起上
訴，本院管轄之第二審合議庭判決如下：
    主      文
上訴駁回。
    事實及理由
一、本案係在刑事訴訟法第348條於民國110年6月18日修正施行
    後，始由檢察官於111年3月15日提起上訴，此有臺灣屏東地
    方檢察署111年3月15日屏檢介張111上19字第1119009915號
    函上所蓋本院收文戳章可考，自應適用修正後之現行刑事訴
    訟法第348條規定判斷上訴範圍（最高法院刑事大法庭110年
    度台上大字第5375號裁定意旨參照）。觀之檢察官所提上訴
    書之內容，及經本院當庭與公訴檢察官確認結果，本件檢察
    官僅就原判決關於沒收部分提起上訴（簡上卷第51頁），是
    依刑事訴訟法第348條第3項規定，本件審理範圍僅及於原判
    決關於沒收之部分，其餘部分均非本院審理範圍，先予敘明
    。
二、本案據以審查沒收妥適與否之原審所認定犯罪事實、罪名：
　㈠陳洪仁明知如附件【按即聲請簡易判決處刑書之附件㈠、㈡】
    所示之「ADIDAS」商標圖樣係由德商阿迪達斯公司向經濟部
    智慧財產局申請註冊登記獲准，取得商標專用權，現仍於商
    標專用期間內，且使用上開商標圖樣之商品，在國內市場行
    銷甚廣，為業界及一般消費大眾所共知，未經商標專用權人
    之同意或授權，不得於同一或類似商品，使用近似或相同之
    註冊商標，或知悉為上開仿冒商標之商品而仍為販賣、意圖
    販賣而陳列。詎其未得上開商標權人同意，基於販賣之犯意
    ，自109年10月22日起，在屏東縣○○鄉里○路00號附近之攤位
    ，公開擺設陳列如附件所示之「ADIDAS」商標圖樣之商品供
    不特定顧客自行選購，每件售價新臺幣(下同)250元至300元
    ，至同年11月5日12時40分止，並已售出數件而獲得1,000元
    。於同年10月22日10時許，警員佯裝客戶至陳洪仁前開攤位
    以350元購得仿冒如附件所示之「ADIDAS」商標圖樣之長褲1
    件，由貞觀法律事務所鑑定屬仿冒商品後，警方再於同年11
    月5日12時40分許，至陳洪仁前開攤販當場查獲，並扣得如
    附表所示仿冒如附件所示「ADIDAS」商標圖樣之商品34件(
    含警方為蒐證而購買之1件)及販賣所得1,000元。
　㈡被告陳洪仁所為係犯商標法第97條前段之非法販賣侵害商標
    權之商品罪。
三、對原判決之上訴說明：
　㈠檢察官上訴意旨略以：被告賠償告訴人（即德商阿迪達斯公
    司，下稱告訴人）是基於侵害告訴人之商標權（侵權行為）
    ，這不等於剝奪被告的犯罪所得，犯罪所得之沒收是為了不
    享有犯罪之利益，與侵權行為之賠償間，二者目的不同，不
    能互相取代，況被告本案之犯罪所得已扣案，並非要求被告
    再提出供沒收或追徵，應無過苛之虞，是原判決未就被告已
    扣案之犯罪所得1,000元宣告沒收，容有未洽等語。
　㈡按侵害商標權、證明標章權或團體商標權之物品或文書，不
    問屬於犯罪行為人與否，沒收之，商標法第98條定有明文。
    本件扣案如附表所示之商品共計34件，均係被告陳洪仁侵害
    告訴人商標權之仿冒商品，此有商標單筆詳細報表及鑑定報
    告書在卷可考（見警卷第16至18頁），自不問屬於犯罪行為
    人與否，自均應依上開規定予以宣告沒收。是原判決依上開
    規定沒收如附表所示之物品，於法自屬無違。
  ㈢按犯罪所得，屬於犯罪行為人者，沒收之。但有特別規定者
    ，依其規定；前2項之沒收，於全部或一部不能沒收或不宜
    執行沒收時，追徵其價額；宣告前2條之沒收或追徵，有過
    苛之虞、欠缺刑法上之重要性、犯罪所得價值低微，或為維
    持受宣告人生活條件之必要者，得不宣告或酌減之。刑法第
    38條之1第1項、第3項、第38條之2第2項分別定有明文。又
    按「商標權人請求損害賠償時，得就下列各款擇一計算其損
    害：一、依民法第216條規定。但不能提供證據方法以證明
    其損害時，商標權人得就其使用註冊商標通常所可獲得之利
    益，減除受侵害後使用同一商標所得之利益，以其差額為所
    受損害。二、依侵害商標權行為所得之利益；於侵害商標權
    者不能就其成本或必要費用舉證時，以銷售該項商品全部收
    入為所得利益。三、就查獲侵害商標權商品之零售單價1,50
    0倍以下之金額。但所查獲商品超過1,500件時，以其總價定
    賠償金額。四、以相當於商標權人授權他人使用所得收取之
    權利金數額為其損害。前項賠償金額顯不相當者，法院得予
    酌減之。」商標法第74條亦定有明文。而由此規定可知，商
    標侵權人因侵害商標權犯罪行為之犯罪所得或可能的犯罪所
    得（如所得之利益或銷售單價之倍數），實可作為商標權人
    請求損害賠償時，作為計算其損害之依據。是檢察官前揭上
    訴意旨所謂犯罪所得之沒收與侵權行為之賠償間，二者目的
    不同，不能相互取代，即有誤會而不可採。次查，被告本件
    非法販賣侵害商標權之商品犯行之犯罪所得為1,000元，又
    扣案如附表所示之仿冒商品，經鑑定結果，倘為真品，衣服
    之價格為1,490元，褲子之價格為1,890元，總價值為51,860
    元等情，有前引鑑定報告書可參；而被告與告訴人於原審審
    理期間之110年1月18日以10萬元成立和解，被告並已給付完
    畢之事實，有告訴人於原審所提刑事陳報㈠狀及和解契約書
    可考（見原審卷第16至17頁）。依此，被告賠償告訴人之金
    額，已遠超過其已實際獲得之犯罪所得（即1,000元）與可
    能獲得之犯罪所得（就扣案物品縱以真品價格販售之51,860
    元）之總和甚多，亦堪認被告本件之犯罪所得確已遭剝奪，
    如就扣案之1,000元再予宣告沒收，即令被告受有雙重損失
    ，實有過苛之虞，是原判決依刑法第38條之2第2項規定，就
    此扣案之1,000元不予宣告沒收，於法亦難認有違。末以前
    揭刑法第38條之2第2項之過苛調節條款，係為符合比例原則
    ，於個案中調節沒收之嚴苛性所定，是否過苛與犯罪所得是
    否已經扣案無關，是上訴意旨另謂並非要求被告再行提出，
    而係沒收原已扣案之1,000元，對被告並無過苛云云，亦無
    可採。
  ㈣綜上，檢察官執上開情詞提起上訴，指摘原判決關於沒收部
    分不當，難認有理由，應予駁回。
據上論結，應依刑事訴訟法第455條之1第1項、第3項、第368條
，判決如主文。
本案經檢察官蔡榮龍偵查後聲請以簡易判決處刑及提起上訴，檢
察官何克昌到庭執行職務。　　
中　　華　　民　　國　　111 　年　　6 　　月　　10　　日
                  刑事第六庭  審判長法  官  程士傑
                                    法  官  王曼寧
                                    法  官  陳一誠
以上正本證明與原本無異。
不得上訴。
中　　華　　民　　國　　111 　年　　6 　　月　　13　　日
                                    書記官  魏慧夷
附錄本判決論罪科刑法條：
商標法第97條
明知他人所為之前二條商品而販賣，或意圖販賣而持有、陳列、
輸出或輸入者，處1年以下有期徒刑、拘役或科或併科新臺幣5萬
元以下罰金；透過電子媒體或網路方式為之者，亦同。
附表：
編號 品        名 數量 商標權人 備註 1 仿冒ADIDAS袖拼帽衫  4件 德商阿迪達斯公司 紅色 2 仿冒ADIDAS童裝上衣  3件 同上 藍色X2 白色X1 3 仿冒ADIDAS圓領短袖T  2件 同上 黑色 4 仿冒ADIDAS漸層純棉T 11件 同上 藍色X3 紅色X2 白色X1 黑色X4 灰色X1 5 仿冒ADIDAS童裝長褲  2件 同上 黑色 6 仿冒ADIDAS短袖上衣  9件 同上 藍色X4 黑色X1 白色X1 紅色X2 灰色X1 7 仿冒ADIDAS童裝上衣  1件 同上 黑紅色 8 仿冒ADIDAS童裝上衣  1件 同上 藍紅灰色 9 仿冒ADIDAS長褲(因蒐證購買而取得)  1件 同上 黑色   共34件